# 请教，无偿划转的企业如何做合并？

提问人：钢铁 侠涛 时间：2021-02-05 17:07:57
请教各位大佬，有一家事业单位底下的改制公司B被划转到某国企集团A下面，B公司经集团公司聘请的审计调整后的报表净资产是负数（期初期末都是负数），本期要纳入合并范围，在A公司财务报表上应如何处理？可以将B公司的负净资产确认A公司的长投，同时确认资本公积么（期初期末均调整）？合并层面应注意什么？

回答人：chenyiwei
因为划入时的净资产为负数，所以长投成本按零计算（注：假设无需承担被划入企业的超额亏损。）
合并报表层面，需注意判断该项划入是否构成同一控制下合并，如果是，可直接将其实收资本转入资本公积，以及按常规方法抵销内部往来和内部交易，无需其他特殊的合并调整处理。